【裁判字號】    90,上易,1840
【裁判日期】    901213
【裁判案由】    違反著作權法
【裁判全文】
臺灣高等法院高雄分院刑事判決                    九十年度上易字第一八四號
    上  訴  人  台灣高雄甲方法院檢察署檢察官
    被      告  乙○○
右上訴人因被告違反著作權法案件，不服臺灣高雄甲方法院九十年度易字第二一三八
號中華民國九十年八月二十八日第一審判決（起訴案號：臺灣高雄甲方法院檢察署八
十九年度偵字第二０七八五號），提起上訴，本院判決如左：
      主  文
原判決撤銷。
本件免訴。
    理  由
一、公訴意旨略以：被告乙○○係高雄市旗津區○○○路三二三號「金龍卡拉ＯＫ」
    之負責人，明知「但願長醉」、「什麼時候」、「串起又散落」、「銀河鐵路」
    等詞曲，原係光美唱片企業有限公司享有著作財產權之音樂著作，嗣光美唱片企
    業有限公司變更登記為光美文化事業有限公司（下稱光美文化公司），並於民國
    八十九年七月七日，將上開音樂著作之公開演出權自八十九年七月七日至同年十
    二月三十一日止，專屬授權予美華影視股份有限公司（下稱美華公司），則上述
 歌曲如未經光美文化公司或美華公司之同意不得擅自公開演出，又「買醉」之音
    樂著作權人為美華公司，未經美華公司同意亦不得擅自公開演出，詎被告乙○○
    竟未經同意或授權，基於概括之犯意，自八十九年五月份起，將其所有之金嗓電
    腦科技股份有限公司（下稱金嗓公司）所製作內容含「但願長醉」、「什麼時候
    」、「串起又散落」、「銀行鐵路」、「買醉」之電腦伴唱機一台，供不知情之
    顧客點播公開演唱，而以公開演出上開詞曲之方法侵害美華公司之公開演出權多
    次，嗣於八十九年九月十三日二十時許，在上開甲點為警查獲，因認被告乙○○
    涉犯著作權法第九十二條以公開演出之方法侵害他人著作財產權罪嫌云云。
二、訊據被告乙○○固不諱言在其所經營之「金龍卡拉ＯＫ」店內擺設金嗓電腦公司
    製作之電腦伴唱機一台，供不特定顧客點歌演唱之事實，惟按犯罪後之法律已廢
    止其刑罰者，應諭知免訴之判決，刑事訴訟法第三百零二條第四款定有明文，經
    查電腦伴唱機係時下流行之休閒娛樂設施，然部分業者以音樂著作之著作財產權
    為武器，以競爭業者的客戶為施壓對象，透過提出告訴的方式，以刑逼民，索取
    高額賠償金，帶給電腦伴唱機利用人無端訟累，形成民怨，故著作權法於九十年
    十月二十五日經立法院修正，同年十一月十二日經總統公佈施行，修正後著作權
    法第三十七條第六項前段規定：「音樂著作經授權重製於電腦伴唱機者，利用人
    利用該電腦伴唱機公開演出該著作，不適用第七章規定。」即修正後之著作權法
    對電腦伴唱機業者，利用電腦伴唱機公開演出時，已無著作權法第七章之刑事責
    任，本件被告行為後，著作權法第三十七條既經修正，免除其刑事責任，依上述
    刑事訴訟法第三百零二條第四款規定，自應諭知免訴之判決。
三、原審未及適用修正後著作權法第三十七條第六項前段之規定，遽為被告乙○○實
    體之判決，尚有未合，公訴人上訴意旨，雖非以此為理由，惟原判決既有上述可
    議，仍應由本院予以撤銷改判，另為被告乙○○免訴之判決。
據上論結，應依刑事訴訟法第三百六十九條第一項前段、第三百六十四條、第三百零
二條第四款，判決如主文。
本案經檢察官劉文水到庭執行職務。
中      華      民      國    九十      年     十二     月     十三     日
                              臺灣高等法院高雄分院刑事第七庭
                                  審判長法官  李春昌
                             法官  莊飛宗
                                        法官  黃憲文
右正本證明與原本無異。
不得上訴。
                                      書記官  黃玉珠
中    華    民    國      九十      年      十二      月    十  七      日
                                                                        Ｆ


司法院資訊處製作；財團法人民間司法改革基金會備份。
